臺灣高等法院高雄分院刑事判決　　　　100年度上易字第376號
上　訴　人　臺灣高雄地方法院檢察署檢察官
被　　　告　顧勇威
選任辯護人　王仁聰律師
　　　　　　蔡桓文律師
上列上訴人因被告竊盜等案件，不服臺灣高雄地方法院99年度易
字第2069號中華民國100 年2 月25日第一審判決（起訴案號：臺
灣高雄地方法院檢察署98年度偵字第31062 號），提起上訴，本
院判決如下：
    主  文
上訴駁回。
    理  由
一、公訴意旨略以：顧勇威與姓名年籍不詳之成年男子共同基於
    意圖為自己不法所有之犯意聯絡，分別於下列時、地為竊盜
    犯行：(一)於民國97年10月28日11時30分許，在臺中市南屯區
    ○○○街1 號前，以不詳手法竊取宋時雨所使用停放於該處
    之車牌號碼HL6-470 號重型機車1 臺，得手後，隨即共同騎
    乘該車離去，並留供為代步使用。(二)於97年10月28日12時10
    分許，共同騎乘前揭竊取之車牌號碼HL6-470 號重型機車，
    行經彰化市華山區170 號前，見羅雅心所有之車牌號碼PP8-
    076 號重型機車停放於該處，認有機可趁，以不詳方式打開
    該機車置物箱，徒手竊取置於該機車置物箱內之羅雅心所有
    之皮包1 個（內有現金新臺幣《下同》300 元、身分證、健
    保卡、機車駕照各1 張、信用卡3 張、金融卡2 張），得手
    後，隨即共同騎乘前揭竊取之車牌號碼HL6-470 號機車離去
    ；復於同日13時許，行經彰化市○○路與菜市街口，見潘秀
    薇所有之車牌號碼NPY-393 號重型機車停放於該處，認有機
    可趁，再次以不詳方式打開該機車置物箱，徒手竊取置於該
    機車置物箱內之潘秀薇所有之皮包1 個（內有現金1800元、
    身分證1 張、金鍊2 條、提款卡3 張、手機2 支）得逞。(三)
    於97年12月30日11時30分許，在臺中市○區○○街57號前，
    以不詳手法竊取曾一峰所有停放於該處之車牌號碼393-CRM
    號重型機車1 臺，得手後，隨即共同騎乘該車離去，並留供
    為代步使用。渠等另基於行使變造特許證之犯意，於同日不
    詳時間，在不詳地點，以黑色膠帶將上開竊取之車牌號碼39
    3-CRM 號重型機車車牌上之「C 」變造為「O 」後，懸掛在
    上開竊取之車牌號碼393-CRM 號重型機車上，以逃避查緝，
    足以生損害於警察機關追緝犯罪及公路監理機關管理車牌號
    碼之正確性。(四)於97年12月30日16時30分許，共同騎乘前揭
    所竊取已變造為車牌號碼393-ORM 號之重型機車，行經彰化
    市○○路404 號前，見梁欣所有之車牌號碼F8L-858 號重
    型機車停放於該處，認有機可趁，以不詳方式打開該機車置
    物箱，徒手竊取置於該機車置物箱內之梁欣所有之側背包
    1 個（內有小錢包3 個《內有現金共7000元》、身分證、汽
    機車駕照、健保卡、機車行照各1 張、提款卡3 張、手機2
    支、隨身碟1 只），得手後，隨即共同騎乘前揭所竊取已變
    造為車牌號碼393-ORM 號之重型機車離去；復於同日18時20
    分許，行經彰化市○○路○段117 號前，見蕭麗敏所有之車
    牌號碼TK-8796 號自小客車停放於該處，認有機可趁，以不
    詳方式打破該自小客車右前車窗，徒手竊取置於該自小客車
    副駕駛座位上蕭麗敏所有之手提包1 個（內有身分證、健保
    卡各1 張、印章1 個、配偶王漢南之臺灣銀行存摺、提款卡
    各1 張、手機1 支）得逞。(五)於98年1 月7 日13時14分許，
    在臺中市○區○○街6-16巷86號前，以不詳手法竊取黃彥斌
    所有停放於該處之車牌號碼901-CRJ 號重型機車1 臺，得手
    後，隨即共同騎乘該車離去，並留供為代步使用。(六)於98年
    1 月7 日14時許，共同騎乘前揭竊取之車牌號碼901-CRJ 號
    重型機車，行經彰化市○○街163 號前，見林嫣麗所有之車
    牌號碼RN9-185 號輕型機車停放於該處，認有機可趁，以不
    詳方式打開該機車置物箱，徒手竊取置於該機車置物箱內之
    林嫣麗所有之皮包1 個（內有林敬臺灣銀行存摺、王柏堯郵
    局存摺、王盈慈郵局存摺各1 本及印章各1 個、林嫣麗彰化
    銀行存摺1 本、印章2 個、王敏賢六信存摺2 本、印章2 個
    ；六信空白支票1 本、達新水電工程行印章1 個；永豐信用
    卡1 張），得手後，隨即共同騎乘前揭竊取之車牌號碼901-
    CRJ 號重型機車離去。(七)於98年2 月17日15時30分許，在臺
    中市○區○○○路372 號前，以不詳手法竊取陳仁茂所有停
    放於該處之車牌號碼231-BCS 號重型機車1 臺，得手後，隨
    即共同騎乘該車離去，並留供為代步使用。(八)於98年2 月17
    日18時20分許，共同騎乘前揭竊取之車牌號碼231-BCS 號重
    型機車，行經彰化市○○路○段399 號前，見洪美淑所有停
    放於該處之5691-PU 號自小客車之車窗未關緊，認有機可趁
    ，徒手伸入車窗竊取置於該自小客車內之數位相機1 臺、手
    提包1 只、眼鏡2 副、手機1 支，得手後，隨即共同騎乘前
    揭竊取之車牌號碼231-BCS 號號重型機車離去；復於同日19
    時30分許，行經彰化市○○街與民族路口，見蔡佳俐所有之
    重型機車停放於該處，認有機可趁，以不詳方式打開該機車
    置物箱，徒手竊取置於該機車置物箱內之蔡佳俐所有之皮包
    1 個（內有現金8000元、身分證、汽機車駕照各1 張、銀行
    存摺4 本、信用卡8 張、手機1 支）得逞。(九)於98年3 月3
    日17時50分許，在臺中市○區○○路一段147 巷前，以不詳
    手法竊取紀雲最所有停放於該處之車牌號碼215-BCS 號重型
    機車1 臺，得手後，隨即共同騎乘該車離去，並留供為代步
    使用。(十)於98年3 月3 日19時許，共同騎乘前揭竊取之車牌
    號碼215- BCS號重型機車，行經彰化市○○路162 號前，見
    葉佳琳所有停放於該處之NPG-362 號重型機車停放於該處，
    認有機可趁，以不詳方式打開該機車置物箱，徒手竊取置於
    該機車置物箱內之葉佳琳所有之皮包1 個（內有現金2500元
    、消費券1500元、健保卡、汽機車駕照各1 張、魏英茹健保
    卡1 張、提款卡4 張），得手後，隨即共同騎乘前揭竊取之
    車牌號碼215 -BCS號重型機車離去。嗣於98年3 月25日19時
    許，在彰化市○○路與民權路口，顧勇威因另與李晉嘉涉嫌
    竊盜罪為警查獲，經警調閱其所持用之行動電話0000000000
    號之通聯記錄，並分析比對監視錄影畫面，始循線查獲上情
    。因認被告顧勇威涉犯刑法第320 條第1 項竊盜罪嫌、刑法
    第216 條、第212 條行使變造特種文書罪嫌。
二、按犯罪事實，應依證據認定之，無證據不得認定犯罪事實；
    又不能證明被告犯罪者，應諭知無罪之判決；刑事訴訟法第
    154 條第2 項、第301 條第1 項分別定有明文。次按認定不
    利於被告之證據須依積極證據，苟積極證據不足為不利於被
    告事實之認定，即應為有利被告之認定，更不必有何有利之
    證據；又犯罪事實之認定，應憑證據，如無相當之證據，或
    證據不足以證明，自不得以推測或擬制之方法，以為裁判之
    基礎；最高法院30年上字第816 號判例、40年台上字第86號
    判例可資參照。
三、公訴人認被告顧勇威（下稱被告）涉犯上開犯行，係以被害
    人宋時雨、曾一峰、黃彥斌、陳仁茂、紀雲最、羅雅心、潘
    秀薇、梁欣、林嫣麗、蔡佳俐、葉家琳、蕭麗敏、洪淑美
    於警詢時之指述、證人顧婉玲於偵查中之證述、門號000000
    0000號行動電話個人資料、雙向通聯、基地臺位址與被害人
    遭竊地址相關位置圖、案發時、地週邊錄影監視器畫面等為
    據。然訊據被告堅決否認有何竊盜、行使變造特種文書犯行
    ，辯稱：上開犯行均非伊所為等語；被告之辯護人為其辯護
    稱：本件監視錄影之畫面模糊，無法確認為被告，而依行動
    電話基地臺位址，僅能知道被告之手機有出現在該地區，仍
    無法確認上開犯行確係被告所為等語。
四、經查：
  (一)附表所示之被害人，分別於附表所示之時間、地點，遭竊取
    如附表所示之財物等情，分別有附表證據清單欄所載之各項
    證據在卷可稽；門號0000000000號行動電話申設人為被告，
    該門號於97、98年間為被告持用，但曾因被告無力繳交通話
    費用而遭被告之姐顧婉玲取走多次，約隔2 、3 個月會再還
    給被告等情，業據被告供承在卷（見原審易字卷第108 頁）
    ，且有上開門號之通聯調閱查詢單（見警卷第56頁）在卷可
    參；另門號0000000000號行動電話申設人為李晉嘉，有該門
    號通聯調閱查詢單（見警卷第66頁）在卷可憑，且為被告所
    不爭執，此部分事實固堪認定。
  (二)經原審當庭勘驗本件案發監視錄影光碟，勘驗結果為：
  1.第一片監視錄影光碟（光碟表面標示「顧勇威97年10月28日
    12時30分在彰化市○○路170 號前涉嫌與另名男子竊盜被害
    人羅雅心機車置物箱畫面影像」，即附表編號2 部分）：檔
    案名稱為1028-2，播放程式顯示時間全長為2 分18秒，監視
    器畫面顯示時間則係自97年10月28日12時9 分44秒至12時12
    分0 秒。
  (1)畫面伊始，畫面中間上方停放一輛紅色廂型車於路邊，車尾
    朝畫面下方，該廂型車後方停放一排機車於路旁，一名身著
    袖子有白色條紋之黑色長袖外套、桃紅色上衣、頭戴黑色全
    罩式安全帽之女子（下稱A 女）騎乘白色機車正於紅色廂型
    車後車門旁準備停車，其將機車車頭朝廂型車之後車門方向
    停放，機車車尾則朝馬路方向停放。
  (2)A 女停放機車後，脫下安全帽，將安全帽掛於機車把手，繞
    過機車車尾往畫面左下方行走，於播放程式顯示時間10秒（
    監視器畫面顯示時間12時9分54秒）離開畫面，嗣A女於播放
    程式顯示時間12秒（監視器畫面顯示時間12時9 分56秒）復
    自畫面左側往白色機車停放處走去，掀開白色機車之座墊二
    次後，再拍一下座墊，才又往畫面左下方走去，並於播放程
    式顯示時間20秒（監視器畫面顯示時間12時10分3 秒）再度
    離開畫面。
  (3)一名身著白色短袖上衣、淺色長褲、頭戴瓜皮安全帽之男子
    （下稱甲男），與一名身著白色短袖上衣、深色長褲、頭戴
    瓜皮安全帽之男子（下稱乙男）共乘一部深色機車，於播放
    程式顯示時間36秒（監視器畫面顯示時間12時10分20秒）自
    畫面左側往畫面右上方沿路緩慢前進，該二名男子於播放程
    式顯示時間38秒（監視器畫面顯示時間12時10分22秒）時在
    前揭白色機車之右後方停車，乙男下車，走至白色機車的左
    側，甲男則騎著深色機車稍微往前至白色機車的後方，有時
    向後張望，有時看著乙男，而乙男在面向馬路左右看一看後
    ，即將右手伸進自己褲子右邊的口袋內，再以雙手捲動一下
    自己上衣的下緣，接著於播放程式顯示時間47秒（監視器畫
    面顯示時間12時10分31秒）彎下腰，以左手撐著白色機車的
    後面扶手，右手碰觸白色機車的左側靠近座墊後方之車身，
    之後以左手微微掀開座墊後，再放下座墊並起身向右方看去
    ，此時甲男微將深色機車向後退，不停地來回看著後方及乙
    男。
  (4)嗣乙男一面四處張望，一面從白色機車後方繞過，走至白色
    機車右後方，停留一陣後，再後退四步至白色機車右側，並
    於播放程式顯示時間1分8秒（監視器畫面顯示時間12時10分
    51秒）彎腰以右手掀開白色機車座墊，左手伸入白色機車置
    物箱內，作拿取的動作後，將座墊闔上，旋即坐上深色機車
    ，由甲男搭載於播放程式顯示時間1 分11秒（監視器畫面顯
    示時間12時10分55秒）離去。
  (5)從監視畫面無法清晰看出該二男子面貌。
  (6)就該二名男子所騎車牌號碼及遭竊取置物箱內物品之機車車
    牌號碼均無法從監視錄影畫面中清楚看出。
  2.第二片監視錄影光碟（光碟表面標示「97年10月28日13時在
    彰化市○○路段顧勇威與另名男子騎乘失竊盜HL6-470 號行
    駛畫面影像」，即附表編號3 部分）：檔案名稱為
    cliＺ00000000000000.vgz ， 監視器畫面顯示時間係自12時
    38分23秒至12時39分2 秒。
  (1)畫面伊始，畫面左上方有「民權路往西」之字樣，畫面右側
    有停放數輛機車，畫面中間、左側為一般道路。
  (2)監視器畫面顯示時間12時38分35秒時，有一名身著白色短袖
    上衣、黑色長褲之男子（下稱A 男）自畫面左下角往畫面中
    上方行走，另有一名身著白色短袖上衣、淺色長褲、頭戴瓜
    皮安全帽之男子（下稱B 男）騎乘黑色機車於監視器畫面顯
    示時間12時38分38秒自畫面左下角緊跟著A 男往畫面中上方
    緩慢前行，於監視器畫面顯示時間12時38分47秒時可看到B
    男所騎乘之黑色機車之車牌號碼為HL6-470，A男於監視器畫
    面顯示時間12時38分46秒自畫面右上方離開畫面，B 男則於
    監視器畫面顯示時間12時38分56秒自畫面上方離開畫面。
  (3)本片畫面較第一片為清晰，惟該二名男子均僅照到背面，並
    無正面之鏡頭。
  3.第三片監視錄影光碟（光碟表面標示「98年2 月17日18時20
    分在彰化市○○路○ 段339 號前巧婦商場竊盜畫面影像」，
    即附表編號10部分）：
  (甲)檔案位置及名稱為「980507＼980217＼SDC10418.AVI」，播
    放程式顯示時間全長為1 分58秒，監視器畫面顯示時間則係
    自09年2 月17日18時12分18秒至18時14分17秒（本光碟畫面
    應為以錄影器材自監視錄影畫面錄製而成）。
  (1)畫面伊始，畫面右下方及下方停放數輛機車於路旁，停放方
    向為車頭朝畫面左側，車尾朝畫面右側，播放程式顯示時間
    19秒（監視器畫面顯示時間18時12分37秒）時，一名頭戴瓜
    皮安全帽、身著深色長袖外套、深色長褲、外套下擺露出一
    截白色上衣下擺之男子（下稱A 男），騎乘一部銀色機車自
    畫面右下角出現，朝畫面左方前行，行駛至畫面下方時，A
    男停住機車向後看，嗣又騎乘該車向後退至畫面右下角，繼
    續向後觀看，至播放程式顯示時間57秒（監視器畫面顯示時
    間18時13分15秒）時，A 男再向後退出畫面外，僅留車頭尚
    在畫面內。
  (2)A男於播放程式顯示時間1分26秒（監視器畫面顯示時間18時
    13分44秒）再度騎乘前揭銀色機車且後座搭載乙名身著腹部
    有白色條紋之深色長袖外套、頭戴瓜皮安全帽之男子（下稱
    B 男）自畫面右下角出現，停留在畫面右下角，二人不停向
    後觀看，B男於播放程式時間1分31秒下車向後走去，離開畫
    面，A男則坐於機車上持續向後觀看，B男於播放程式顯示時
    間1 分35秒自畫面右下角走回A男右手邊，站立於A男右手邊
    與A男交談，A男即於播放程式顯示時間1 分41秒（監視器畫
    面顯示時間18時14分）先調頭向後行駛，再後退至畫面左側
    ，其後即往畫面右方行駛，離開畫面，B 男站在原處停留一
    會後，即於播放程式顯示時間1 分51秒向畫面右方走去，離
    開畫面。
  (3)從監視畫面無法清晰看出該二男子面貌。
  (乙)檔案位置及名稱為「980507＼00000000-000000~00000000-0
    00000 [04].avi 」，播放程式顯示時間全長為2 分59秒。
  (1)畫面中間為畫有雙黃線之一般道路，畫面右側停放數輛機車
    ，車頭均朝畫面右方，車尾均朝路面停放，有二名男子於播
    放程式顯示時間2 分19秒共乘一部藍色機車自畫面上方往畫
    面下方騎乘，並於畫面下方左轉往畫面右方行駛，於播放程
    式時間2 分25秒自畫面右方離開畫面，該二名男子中，駕駛
    者係穿著白色短袖上衣、淺色長褲，頭戴黑色瓜皮安全帽，
    乘坐於後座者則穿著白色短袖上衣、黑色長褲，頭戴黑色瓜
    皮安全帽。
  (2)本段雖有攝得騎機車之人正面畫面，惟無從判斷該人之清晰
    容貌。該人所騎機車車牌號碼亦無從認定。
  4.是依上開原審勘驗結果，上開監視錄影畫面雖分別顯示附表
    編號2 、3 、10所示被害人財物遭竊之過程，惟從監視錄影
    畫面均無法清晰辨識該等行竊行為人之面貌，復無從得知行
    為人之確切身高、體重，自難僅依該等模糊之監視錄影畫面
    遽為被告不利之認定。
  (三)細繹門號0000000000號行動電話之基地臺位置及使用情形，
    與前揭公訴意旨相關者（見警卷第67-102頁）：
  1.97年10月28日11時21分23秒許在臺中縣烏日鄉○○路190 號
    、南屯區○○○路503 號，係由申設人為李晉嘉之門號0000
    000000號行動電話撥入通話39秒；同日13時41分33秒許基地
    臺位置在彰化縣市○○路403 巷2 弄1 號12樓。
  2.97年12月30日11時26分13秒至11時59分16秒基地臺位置在臺
    中市○○區○○路一段591 號、西區○村路○段163 號5 樓
    ；同日16時3 分36秒基地臺位置在彰化市○○路522 號9 樓
    ；同日18時14分2 秒至16分36秒基地臺位置在彰化市○○街
    82號、中正路二段5 號11樓。
  3.98年1 月7 日9 時43分10秒至13時56分44秒之間無通聯紀錄
    ，9 時43分10秒基地臺位置在高雄市三民區；同日13時56分
    44秒基地臺位置在彰化市○○路522 號9 樓、永福街82號；
    同日13時56分44秒至18時54分21秒間無通聯紀錄，於18時54
    分21秒基地臺位置在彰化市○○路522 號9 樓、永樂街110
    號5 樓。
  4.98年2 月17日14時46分38秒至16時14分44秒之間無通聯紀錄
    ，於14時46分38秒基地臺位置在高雄市○○區○○路105 號
    頂樓；同日16時14分44秒基地臺位置在臺中市南屯區○○○
    路○段788 號；同日17時34分38秒至19時11分25秒間無通聯
    紀錄，於17時34分38秒基地臺位置在臺中縣烏日鄉○○路○
    段288 號四樓；於同日19時11分25秒基地臺位置在彰化市○
    ○街82號；於同日19時53分5 秒基地臺位置在臺中縣烏日鄉
    ○○路○段288 號4 褸、1345號；於同日14時35分5 秒曾發
    話至申設人為李晉嘉之門號0000000000號行動電話。
  5.98年3 月3 日14時34分9 秒至20時39分3 秒間除一通簡訊外
    ，並無通聯紀錄，於14時34分9 秒基地臺位置在高雄縣鳳山
    市；同日20時39分3 秒基地臺位置在彰化市○○路21號4 樓
    ；申設人為李晉嘉之門號0000000000號行動電話曾分別於同
    日0 時4 分26秒、1 時6 分26秒、20時40分56秒撥打至門號
    0000000000號行動電話；而0000000000號行動電話亦於23時
    17分29秒撥打至上揭李晉嘉之行動電話。
  (四)依上開門號雙向通聯紀錄之基地臺位置研析，僅足認申設人
    為被告之門號0000000000號行動電話實際持用人於上開時間
    確曾身處上開地點，而上開地點與公訴意旨所指各該被害人
    遭竊地點或係位處相同縣市，然尚難僅因該門號基地臺位置
    或與被害人遭竊地點相近，遽認被告確係於附表所示時間、
    地點，竊取附表所示各該被害人所有財物之人。
  (五)證人即被害人梁欣雖於警詢時證稱：伊於97年12月30日16
    時10分許將車號FBL-858 號重機車停在民族路404 號前準備
    開始賣衣服營業，在準備中，有2 個共騎1 部深色重機的年
    輕人向我問路，其中1 個下車問我臺中怎麼走，伊告訴對方
    後，繼續工作，於17時45分許伊要拿機車置物箱內咖啡色側
    背包時，就發現該背包遭竊等語（見警卷第16-17 頁），復
    於原審審理時證稱：伊於97年12月30日騎乘機車至彰化市○
    ○路騎樓的攤位準備擺攤位賣衣服，將機車停放在距離伊擺
    攤位置約2 至3 公尺的距離，伊當天進行準備工作時有2 人
    騎機車雙載，其中坐在後座的男子下車問伊臺中方向怎麼走
    ，伊跟他說是往伊左手邊走，但他問完後卻是往伊右手邊騎
    走，伊去警局備案時是懷疑問路的2 人就是偷伊包包的同一
    組人，因伊機車當天停放在問路人騎車離開之方向；伊判斷
    該問路男子年約30餘歲，身高約170 多公分，但伊無法確認
    當天向伊問路之人與被告是否為同一人，伊亦不記得當天向
    伊問路2 人之長相等語（見原審易字卷第76-84 頁），然證
    人梁欣亦僅懷疑案發當天向其問路之2 人可能是竊取其機
    車置物箱內財物者；實際上並未親眼目擊其財物確係遭該等
    問路者竊取，甚至亦無法當庭指認被告是否即為當日向其問
    路之人，則被告是否確係竊取證人梁欣財物之人，容有疑
    義。
  (六)又經原審勘驗本件案發監視錄影光碟，從該等監視畫面均無
    法清晰判斷實際犯案者之容貌，已如前述，綜觀全卷復無其
    他證據足資證明被告確有竊取附表所示各該財物之犯行，是
    公訴意旨認被告涉犯前揭竊盜罪嫌，尚乏所據。
  (七)公訴意旨另認被告以黑色膠帶將竊取之車牌號碼393-CRM 號
    重型機車車牌上之「C 」變造為「O 」後，懸掛在上開竊取
    之車牌號碼393-CRM 號重型機車上等語；然並無證據足認上
    開機車確係被告竊取乙節，業經認定如前，公訴意旨僅以39
    3-CRM 號機車及393-ORM 號機車之監視錄影畫面翻拍照片，
    認被告涉犯行使變造特種文書犯行，實欠缺積極證據足認被
    告究係於何具體時間、地點，以何等方式變造車牌，自難僅
    依上開監視錄影畫面翻拍照片，遽為被告不利之認定。
五、綜上所述，本件既無任何積極證據足以證明被告有公訴意旨
    所指犯行；且依檢察官所提上開證據，尚不足達於通常一般
    之人均不致有所懷疑，而得確信其為真實之程度，致使無從
    形成有罪之確信，則依罪證有疑利於被告之證據法則，即不
    得遽為不利被告之認定。此外，復查無其他積極證據足認被
    告確有公訴意旨所指犯行，揆諸上揭說明，自應為被告無罪
    之諭知。
六、原審因而以不能證明被告犯竊盜等罪，而為被告無罪之諭知
    ，核無違誤；檢察官上訴意旨，指摘原判決不當，盡係推測
    或擬制之詞，仍未提出何積極之證據足以認定被告有此等犯
    行，屬無理由，應予駁回。
據上論斷，應依刑事訴訟法第368 條，判決如主文。
本案經檢察官高大方到庭執行職務。
中    華    民    國   100    年    6     月    22    日
            刑事第四庭          審判長法  官  蕭權閔
                                      法  官  唐照明
                                      法  官  吳進寶
以上正本證明與原本無異。
不得上訴。
中    華    民    國   100    年    6     月    22    日
                                      書記官  唐奇燕
附表
┌──┬───┬──┬───────┬───────────┬────────┐
│編號│被害人│遭竊│遭竊地點      │遭竊財物              │證據清單        │
│    │      │時間│              │                      │                │
├──┼───┼──┼───────┼───────────┼────────┤
│ 1  │宋時雨│97年│台中市南屯區  │車號HL6-470號重型機車 │失車唯讀案件基│
│    │      │10月│大墩一街1號前 │一台。                │  本資料        │
│    │      │28日│              │                      │  （警卷P28-29）│
│    │      │11時│              │                      │監視器畫面翻拍│
│    │      │30分│              │                      │  照片          │
│    │      │許  │              │                      │  （警卷P42）   │
│    │      │    │              │                      │0000000000門號│
│    │      │    │              │                      │  於97年10月28日│
│    │      │    │              │                      │  宋時雨遭竊時之│
│    │      │    │              │                      │  基地台位址與被│
│    │      │    │              │                      │  害人遭竊地址相│
│    │      │    │              │                      │  關位置圖      │
│    │      │    │              │                      │  （偵卷P11-12）│
│    │      │    │              │                      │宋時雨警詢筆錄│
│    │      │    │              │                      │  （警卷P8-9）  │
│    │      │    │              │                      │0000000000門號│
│    │      │    │              │                      │  雙向通聯紀錄  │
│    │      │    │              │                      │  （警卷P70）   │
│    │      │    │              │                      │0000000000門號│
│    │      │    │              │                      │  之通聯調閱查詢│
│    │      │    │              │                      │  單            │
│    │      │    │              │                      │  （警卷P66）   │
│    │      │    │              │                      │遠傳電信股份有│
│    │      │    │              │                      │  限公司99年11月│
│    │      │    │              │                      │  1日傳真暨附件 │
│    │      │    │              │                      │  （易字卷P15-16│
│    │      │    │              │                      │  ）            │
│    │      │    │              │                      │路口監視器擷取│
│    │      │    │              │                      │  照片光碟      │
│    │      │    │              │                      │  （警卷P148）  │
├──┼───┼──┼───────┼───────────┼────────┤
│ 2  │羅雅心│97年│彰化市○○路  │皮包一個（內有現金300 │監視器畫面翻拍│
│    │      │10月│170號前       │元、身份證、健保卡、機│  照片          │
│    │      │28日│              │車駕照各一張、信用卡三│  （警卷P43）   │
│    │      │12時│              │張、金融卡二張）。    │0000000000門號│
│    │      │10分│              │                      │  於97年10月28日│
│    │      │許  │              │                      │  羅雅心遭竊時之│
│    │      │    │              │                      │  基地台位址與被│
│    │      │    │              │                      │  害人遭竊地址相│
│    │      │    │              │                      │  關位置圖      │
│    │      │    │              │                      │  （偵卷P13-14）│
│    │      │    │              │                      │羅雅心警詢筆錄│
│    │      │    │              │                      │  （警卷P10-11）│
│    │      │    │              │                      │0000000000門號│
│    │      │    │              │                      │  雙向通聯紀錄  │
│    │      │    │              │                      │  （警卷P70）   │
│    │      │    │              │                      │0000000000門號│
│    │      │    │              │                      │  之通聯調閱查詢│
│    │      │    │              │                      │  單            │
│    │      │    │              │                      │  （警卷P66）   │
│    │      │    │              │                      │遠傳電信股份有│
│    │      │    │              │                      │  限公司99年11月│
│    │      │    │              │                      │  1日傳真暨附件 │
│    │      │    │              │                      │  （易字卷P15-16│
│    │      │    │              │                      │  ）            │
│    │      │    │              │                      │路口監視器擷取│
│    │      │    │              │                      │  照片光碟      │
│    │      │    │              │                      │  （警卷P148）  │
├──┼───┼──┼───────┼───────────┼────────┤
│ 3  │潘秀薇│97年│彰化市○○路與│皮包一個（內有現金1800│0000000000門號│
│    │      │10月│菜市街口      │元、身份證一張、金鍊二│  於97年10月28日│
│    │      │28日│              │條、提款卡三張、手機二│  潘秀薇遭竊時之│
│    │      │13時│              │支）。                │  基地台位址與被│
│    │      │許  │              │                      │  害人遭竊地址相│
│    │      │    │              │                      │  關位置圖      │
│    │      │    │              │                      │  （偵卷P13-14）│
│    │      │    │              │                      │潘秀薇警詢筆錄│
│    │      │    │              │                      │  （警卷P12-13）│
│    │      │    │              │                      │0000000000門號│
│    │      │    │              │                      │  雙向通聯紀錄  │
│    │      │    │              │                      │  （警卷P70）   │
│    │      │    │              │                      │0000000000門號│
│    │      │    │              │                      │  之通聯調閱查詢│
│    │      │    │              │                      │  單            │
│    │      │    │              │                      │  （警卷P66）   │
│    │      │    │              │                      │遠傳電信股份有│
│    │      │    │              │                      │  限公司99年11月│
│    │      │    │              │                      │  1日傳真暨附件 │
│    │      │    │              │                      │  （易字卷P15-16│
│    │      │    │              │                      │  ）            │
├──┼───┼──┼───────┼───────────┼────────┤
│ 4  │曾一峰│97年│台中市西區中興│車號393-CRM號重型機車 │失車唯讀案件基│
│    │      │12月│街57號前      │一台。                │  本資料        │
│    │      │30日│              │                      │  （警卷P30-31）│
│    │      │11時│              │                      │  （偵卷P83-84）│
│    │      │30分│              │                      │台中市警察局車│
│    │      │許  │              │                      │  輛協尋電腦輸入│
│    │      │    │              │                      │  單            │
│    │      │    │              │                      │  （偵卷P82）   │
│    │      │    │              │                      │監視器畫面翻拍│
│    │      │    │              │                      │  照片          │
│    │      │    │              │                      │  （警卷P44）   │
│    │      │    │              │                      │0000000000門號│
│    │      │    │              │                      │  於97年12月30日│
│    │      │    │              │                      │  曾一峰遭竊時之│
│    │      │    │              │                      │  基地台位址與被│
│    │      │    │              │                      │  害人遭竊地址相│
│    │      │    │              │                      │  關位置圖      │
│    │      │    │              │                      │  （偵卷P15-16）│
│    │      │    │              │                      │曾一峰警詢筆錄│
│    │      │    │              │                      │  （偵卷P81）   │
│    │      │    │              │                      │0000000000門號│
│    │      │    │              │                      │  雙向通聯紀錄  │
│    │      │    │              │                      │  （警卷P75-77）│
│    │      │    │              │                      │0000000000門號│
│    │      │    │              │                      │  之通聯調閱查詢│
│    │      │    │              │                      │  單            │
│    │      │    │              │                      │  （警卷P66）   │
│    │      │    │              │                      │遠傳電信股份有│
│    │      │    │              │                      │  限公司99年11月│
│    │      │    │              │                      │  1日傳真暨附件 │
│    │      │    │              │                      │  （易字卷P15-16│
│    │      │    │              │                      │  ）            │
├──┼───┼──┼───────┼───────────┼────────┤
│ 5  │梁欣│97年│彰化市○○路  │側背包一個（內有小錢包│0000000000門號│
│    │      │12月│404號前       │3個《內有現金共7千元》│  於97年12月30日│
│    │      │30日│              │、身份證、汽機車駕照、│  梁欣遭竊時之│
│    │      │16時│              │健保卡、機車行照各一張│  基地台位址與被│
│    │      │30分│              │、提款卡三張、手機二支│  害人遭竊地址相│
│    │      │許  │              │、隨身碟一只）。      │  關位置圖      │
│    │      │    │              │                      │  （偵卷P16）   │
│    │      │    │              │                      │梁欣警詢筆錄│
│    │      │    │              │                      │  （警卷P16-17）│
│    │      │    │              │                      │0000000000門號│
│    │      │    │              │                      │  雙向通聯紀錄  │
│    │      │    │              │                      │  （警卷P75-77）│
│    │      │    │              │                      │0000000000門號│
│    │      │    │              │                      │  之通聯調閱查詢│
│    │      │    │              │                      │  單            │
│    │      │    │              │                      │  （警卷P66）   │
│    │      │    │              │                      │遠傳電信股份有│
│    │      │    │              │                      │  限公司99年11月│
│    │      │    │              │                      │  1日傳真暨附件 │
│    │      │    │              │                      │  （易字卷P15-16│
│    │      │    │              │                      │  ）            │
├──┼───┼──┼───────┼───────────┼────────┤
│ 6  │蕭麗敏│97年│彰化市○○路二│手提包一個（內有身份證│0000000000門號│
│    │      │12月│段117號前     │、健保卡各一張、印章一│  於97年12月30日│
│    │      │30日│              │個、配偶王漢南之台灣銀│  蕭麗敏遭竊時之│
│    │      │18時│              │行存摺、提款卡各一張、│  基地台位址與被│
│    │      │20分│              │手機一支）。          │  害人遭竊地址相│
│    │      │許  │              │                      │  關位置圖      │
│    │      │    │              │                      │  （偵卷P16）   │
│    │      │    │              │                      │蕭麗敏警詢筆錄│
│    │      │    │              │                      │  （警卷P14-15）│
│    │      │    │              │                      │0000000000門號│
│    │      │    │              │                      │  雙向通聯紀錄  │
│    │      │    │              │                      │  （警卷P75-77）│
│    │      │    │              │                      │0000000000門號│
│    │      │    │              │                      │  之通聯調閱查詢│
│    │      │    │              │                      │  單            │
│    │      │    │              │                      │  （警卷P66）   │
│    │      │    │              │                      │遠傳電信股份有│
│    │      │    │              │                      │  限公司99年11月│
│    │      │    │              │                      │  1日傳真暨附件 │
│    │      │    │              │                      │  （易字卷P15-16│
│    │      │    │              │                      │  ）            │
├──┼───┼──┼───────┼───────────┼────────┤
│ 7  │黃彥斌│98年│台中市南區大慶│車號901-CRJ號重型機車 │監視器畫面翻拍│
│    │      │01月│街6-16巷86號前│一台。                │  照片          │
│    │      │07日│              │                      │  （警卷P46）   │
│    │      │13時│              │                      │  （警卷P48-51）│
│    │      │14分│              │                      │失車唯讀案件基│
│    │      │許  │              │                      │  本資料        │
│    │      │    │              │                      │  （偵卷P90-91）│
│    │      │    │              │                      │台中市警察局車│
│    │      │    │              │                      │  輛協尋電腦輸入│
│    │      │    │              │                      │  單            │
│    │      │    │              │                      │  （偵卷P87）   │
│    │      │    │              │                      │行車執照影本  │
│    │      │    │              │                      │  （偵卷P89）   │
│    │      │    │              │                      │黃彥斌警詢筆錄│
│    │      │    │              │                      │  （偵卷P85-86）│
│    │      │    │              │                      │0000000000門號│
│    │      │    │              │                      │  雙向通聯紀錄  │
│    │      │    │              │                      │  （警卷P81-82）│
│    │      │    │              │                      │0000000000門號│
│    │      │    │              │                      │  之通聯調閱查詢│
│    │      │    │              │                      │  單            │
│    │      │    │              │                      │  （警卷P66）   │
│    │      │    │              │                      │遠傳電信股份有│
│    │      │    │              │                      │  限公司99年11月│
│    │      │    │              │                      │  1日傳真暨附件 │
│    │      │    │              │                      │  （易字卷P15-16│
│    │      │    │              │                      │  ）            │
├──┼───┼──┼───────┼───────────┼────────┤
│ 8  │林嫣麗│98年│彰化市○○街  │皮包一個（內有林敬台灣│0000000000門號│
│    │      │01月│163號前       │銀行存摺、王柏堯郵局存│  於98年1月7日林│
│    │      │07日│              │摺、王盈慈郵局存摺各一│  嫣麗遭竊時之基│
│    │      │14時│              │本及印章各一個、林嫣麗│  地台位址與被害│
│    │      │許  │              │彰化銀行存摺一本、印章│  人遭竊地址相關│
│    │      │    │              │二個、王敏賢六信存摺二│  位置圖        │
│    │      │    │              │本、印章二個、六信空白│  （偵卷P17-18）│
│    │      │    │              │支票一本、達新水電工程│林嫣麗警詢筆錄│
│    │      │    │              │行印章一個、永豐信用卡│  （警卷P18-19）│
│    │      │    │              │一張）。              │0000000000門號│
│    │      │    │              │                      │  雙向通聯紀錄  │
│    │      │    │              │                      │  （警卷P81-82）│
├──┼───┼──┼───────┼───────────┼────────┤
│ 9  │陳仁茂│98年│台中市南區大墩│車號231-BCS號重型機車 │失車唯讀案件基│
│    │      │02月│南路372號前   │一台。                │  本資料        │
│    │      │17日│              │                      │  （警卷P34-35）│
│    │      │15時│              │                      │0000000000門號│
│    │      │30分│              │                      │  於98年2月17日 │
│    │      │許  │              │                      │  陳仁茂遭竊時之│
│    │      │    │              │                      │  基地台位址與被│
│    │      │    │              │                      │  害人遭竊地址相│
│    │      │    │              │                      │  關位置圖      │
│    │      │    │              │                      │  （偵卷P19-20）│
│    │      │    │              │                      │陳仁茂警詢筆錄│
│    │      │    │              │                      │  （警卷P20-21）│
│    │      │    │              │                      │0000000000門號│
│    │      │    │              │                      │  雙向通聯紀錄  │
│    │      │    │              │                      │  （警卷P90-91）│
│    │      │    │              │                      │0000000000門號│
│    │      │    │              │                      │  之通聯調閱查詢│
│    │      │    │              │                      │  單            │
│    │      │    │              │                      │  （警卷P66）   │
│    │      │    │              │                      │遠傳電信股份有│
│    │      │    │              │                      │  限公司99年11月│
│    │      │    │              │                      │  1日傳真暨附件 │
│    │      │    │              │                      │  （易字卷P15-16│
│    │      │    │              │                      │  ）            │
│    │      │    │              │                      │路口監視器擷取│
│    │      │    │              │                      │  照片光碟      │
│    │      │    │              │                      │  （警卷P148）  │
├──┼───┼──┼───────┼───────────┼────────┤
│ 10 │洪美淑│98年│彰化市○○路二│數位相機一台、手提包一│0000000000門號│
│    │      │02月│段399號前     │只、眼鏡二副、手機一支│  於98年2月17日 │
│    │      │17日│              │。                    │  洪美淑遭竊時之│
│    │      │18時│              │                      │  基地台位址與被│
│    │      │20分│              │                      │  害人遭竊地址相│
│    │      │許  │              │                      │  關位置圖      │
│    │      │    │              │                      │  （警卷P45、52 │
│    │      │    │              │                      │  ）            │
│    │      │    │              │                      │洪美淑警詢筆錄│
│    │      │    │              │                      │  （警卷P22-23）│
│    │      │    │              │                      │0000000000門號│
│    │      │    │              │                      │  雙向通聯紀錄  │
│    │      │    │              │                      │  （警卷P90-91）│
│    │      │    │              │                      │0000000000門號│
│    │      │    │              │                      │  之通聯調閱查詢│
│    │      │    │              │                      │  單            │
│    │      │    │              │                      │  （警卷P66）   │
│    │      │    │              │                      │遠傳電信股份有│
│    │      │    │              │                      │  限公司99年11月│
│    │      │    │              │                      │  1日傳真暨附件 │
│    │      │    │              │                      │  （易字卷P15-16│
│    │      │    │              │                      │  ）            │
│    │      │    │              │                      │路口監視器擷取│
│    │      │    │              │                      │  照片光碟      │
│    │      │    │              │                      │  （警卷P148）  │
├──┼───┼──┼───────┼───────────┼────────┤
│ 11 │蔡佳俐│98年│彰化市○○街與│皮包一個（內有現金8千 │蔡佳俐警詢筆錄│
│    │      │02月│民族路口      │元、身份證、汽機車駕照│  （警卷P24-25）│
│    │      │17日│              │各一張、銀行存摺四本、│0000000000門號│
│    │      │19時│              │信用卡八張、手機一支）│  雙向通聯紀錄  │
│    │      │30分│              │。                    │  （警卷P90-91）│
│    │      │許  │              │                      │0000000000門號│
│    │      │    │              │                      │  之通聯調閱查詢│
│    │      │    │              │                      │  單            │
│    │      │    │              │                      │  （警卷P66）   │
│    │      │    │              │                      │遠傳電信股份有│
│    │      │    │              │                      │  限公司99年11月│
│    │      │    │              │                      │  1日傳真暨附件 │
│    │      │    │              │                      │  （易字卷P15-16│
│    │      │    │              │                      │  ）            │
├──┼───┼──┼───────┼───────────┼────────┤
│ 12 │紀雲最│98年│台中市南區復興│車號215-BCS號重型機車 │失車唯讀案件基│
│    │      │03月│路一段147巷前 │一台。                │  本資料        │
│    │      │03日│              │                      │  （警卷P36-37）│
│    │      │17時│              │                      │  （偵卷P95-96）│
│    │      │50分│              │                      │台中市警察局車│
│    │      │許  │              │                      │  輛協尋電腦輸入│
│    │      │    │              │                      │  單            │
│    │      │    │              │                      │  （偵卷P94）   │
│    │      │    │              │                      │紀雲最警詢筆錄│
│    │      │    │              │                      │  （偵卷P92-93）│
│    │      │    │              │                      │0000000000門號│
│    │      │    │              │                      │  雙向通聯紀錄  │
│    │      │    │              │                      │  （警卷P102）  │
│    │      │    │              │                      │0000000000門號│
│    │      │    │              │                      │  之通聯調閱查詢│
│    │      │    │              │                      │  單            │
│    │      │    │              │                      │  （警卷P66）   │
│    │      │    │              │                      │遠傳電信股份有│
│    │      │    │              │                      │  限公司99年11月│
│    │      │    │              │                      │  1日傳真暨附件 │
│    │      │    │              │                      │  （易字卷P15-16│
│    │      │    │              │                      │  ）            │
├──┼───┼──┼───────┼───────────┼────────┤
│ 13 │葉佳琳│98年│彰化市○○路  │皮包一個（內有現金2500│0000000000門號│
│    │      │03月│162號前       │元、消費券1500元、健保│  於98年3月3日葉│
│    │      │03日│              │卡、汽機車駕照各一張、│  佳琳遭竊時之基│
│    │      │19時│              │魏英茹健保卡一張、提款│  地台位址與被害│
│    │      │許  │              │卡四張）。            │  人遭竊地址相關│
│    │      │    │              │                      │  位置圖        │
│    │      │    │              │                      │  （偵卷P21-22）│
│    │      │    │              │                      │葉佳琳警詢筆錄│
│    │      │    │              │                      │  （警卷P26-27）│
│    │      │    │              │                      │0000000000門號│
│    │      │    │              │                      │  雙向通聯紀錄  │
│    │      │    │              │                      │  （警卷P102）  │
│    │      │    │              │                      │0000000000門號│
│    │      │    │              │                      │  之通聯調閱查詢│
│    │      │    │              │                      │  單            │
│    │      │    │              │                      │  （警卷P66）   │
│    │      │    │              │                      │遠傳電信股份有│
│    │      │    │              │                      │  限公司99年11月│
│    │      │    │              │                      │  1日傳真暨附件 │
│    │      │    │              │                      │  （易字卷P15-16│
│    │      │    │              │                      │  ）            │
└──┴───┴──┴───────┴───────────┴────────┘